臺灣高雄地方法院刑事判決　　　　　　　 94年度易字第734號
公　訴　人　臺灣高雄地方法院檢察署檢察官
被　　　告　壬○○
　　　　　　辛○○
上列被告因竊盜案件，經檢察官提起公訴（93年度偵字第2225號
），本院判決如下：
    主  文
壬○○共同連續攜帶兇器竊盜，累犯，處有期徒刑壹年。扣案之
小鐵剪壹支沒收。
辛○○共同連續攜帶兇器竊盜，處有期徒刑壹年。上開扣案之小
鐵剪壹支沒收。
    事  實
一、壬○○曾於民國85年間，因違反肅清煙毒條例、麻醉藥品管
    理條例案件，經本院於85年8 月9 日以85年度訴字第1788號
    刑事判決分別判處有期徒刑3 年1 月、3 月，應執行有期徒
    刑3 年3 月確定；於85年11月26日以85年度易字第6091號刑
    事判決有期徒刑4 月確定，經接續執行，於87年8 月11日縮
    短刑期假釋出監並付保護管束，復於假釋保護管束期間，於
    88年間因施用毒品案件，經撤銷假釋，應執行殘刑有期徒刑
    1 年10月12日，而於90年12月24日縮短刑期執行完畢。詎其
    竟不知悔改，復與辛○○共同基於意圖為自己不法所有之概
    括犯意聯絡，先由辛○○向不知情之九泰汽車商行之負責人
    徐建原承租車牌號碼K8-0241 號自用小貨車後，由辛○○指
    示許佩眾駕駛前揭車輛，於附表(一)所示之時間，載辛○○至
    如附表(一)所示之地點，由辛○○持其所有客觀上具危險性而
    足為凶器之小鐵剪1 支連續破壞瓦斯桶鐵鍊上之鎖頭且達致
    令不堪使用之毀損程度後（毀損部分未據告訴）或徒手竊取
    如附表(一)所示之他人所有之瓦斯桶得手後，以預供辛○○將
    來經營瓦斯行所用，而運至高雄縣鳥松鄉○○路99號之8 處
    藏放時，經警方於93年1 月26日上午9 時許，在高雄縣鳥松
    鄉○○路99號之8 處臨檢查獲上情，並扣得辛○○所有之小
    鐵剪1 支。
二、案經戊○○、申○○○、己○○、酉○○分別訴由高雄縣警
    察局仁武分局報請臺灣高雄地方法院檢察署檢察官偵查起訴
    。
    理  由
一、程序部分：
  (一)按被告以外之人於審判外向法官所為之陳述，得為證據，刑
    事訴訟法第159 條之1 第1 項定有明文。其立法理由係認為
    被告以外之人之陳述係在法官面前為之，因其任意陳述之信
    用性已受確定保障之情況下所為之陳述，自得作為證據，且
    不問係本案或其他刑事案件之羈押訊問期日、勘驗期日、準
    備程序期日、審理期日或民事事件、行政訴訟程序，凡係在
    普通法院法官面前所為之陳述（不包括軍事法官），均具有
    證據能力。是證人即共同被告辛○○於本院審理中向法官所
    為之證述（參見本院94年7 月20日審判筆錄），在其任意陳
    述之信用性均無疑之情況下，依法即得作為證據。
  (二)按被告以外之人於審判外之陳述，雖不符前4 條之規定，而
    經當事人於審判程序同意作為證據，法院審酌該言詞陳述或
    書面陳述作成時之情況，認為適當者，亦得為證據。當事人
    、代理人或辯護人於法院調查證據時，知有第159 條第1 項
    不得為證據之情形，而未於言詞辯論終結前聲明異議者，視
    為有前項之同意，刑事訴訟法第159 條之5 定有明文。立法
    意旨在於傳聞證據未經當事人之反對詰問予以核實，原則上
    先予排除，惟若當事人已放棄詰問或未聲明異議，基於證據
    資料愈豐富，愈有助於真實發現之理念，且強化言詞辯論主
    義，法院自可承認該傳聞證據例外擁有證據能力。經查，證
    人寅○○、丙○○、丁○○、丑○○、乙○○、午○○、未
    ○○、甲○○、戊○○、申○○○、巳○○、己○○、戌○○○、卯○○、子○○、酉○○、陳皓尊、辰○○、癸○○
    及徐建原於警詢中之陳述（參見高雄縣警察局仁武分局高縣
    仁警刑移字第91號、第265 號卷宗），雖均係被告以外之人
    於審判外之陳述，性質上屬傳聞證據，惟經被告壬○○、辛○○於本院準備程序及審理中均同意作為證據，又本院審酌
    該言詞陳述作成時之情況，並查無其他不法之情狀，足認為
    得為本案之證據，依刑事訴訟法第159 條之5 之規定，均有
    證據能力。
二、訊據被告壬○○固不否認於如附表(一)所示之時、地，駕駛前
    揭自用小貨車載被告辛○○收取瓦斯桶，惟矢口否認有何竊
    盜犯行，辯稱：其前曾受雇辛○○載運及換裝店家瓦斯桶，
    以前其係利用店家營業收攤後，前往店家換裝瓦斯桶，此次
    係因辛○○表示要將瓦斯行盤讓予他人結束營業，另至高雄
    縣美濃鎮開業，要其駕駛車輛幫忙載運收回瓦斯桶，其並不
    知道辛○○係竊取他人之瓦斯桶云云；另訊據被告辛○○於
    本院審理中則坦承於如附表(一)所示之時、地持扣案之小鐵剪
    行竊，惟矢口否認有與被告壬○○共同竊盜犯行，辯稱：上
    揭竊盜犯行均為其一人所為，被告許佩眾不知情，且其並未
    持大鐵剪行竊云云。經查：
  (一)前揭如附表(一)所示之事實，業據證人即被害人午○○、戊○○、申○○○、巳○○、己○○、卯○○、酉○○、陳皓尊
    、辰○○、癸○○及證人即九泰汽車商行之負責人徐建原分
    別於警詢陳述瓦斯桶遭竊及出租前揭車輛情節相符，且有大
    鐵剪、小鐵剪各1 支扣案可佐，並有查獲現場照片10紙、贓
    物認領保管單及領據9 紙、租用貨車切結書、本票、國民身
    分證、駕駛執照影本、扣押物品清單各1 紙附卷可參，核屬
    相符，上揭證人與被告壬○○、辛○○並無恩怨，應無設詞
    陷害被告壬○○、辛○○之必要，其等之證詞，應可採信。
  (二)至證人即共同被告辛○○於本院審理中證稱：其曾開設瓦斯
    行，許佩眾曾於其經營之瓦斯行服務約3 個月，並負責與其
    共同搬運換裝瓦斯桶，其經營瓦斯行之對象係商店或攤販，
    並非一般住戶，且係於固定時間至商店或攤販處換裝，並非
    商店缺瓦斯時才通知其前往換裝瓦斯桶，其與許佩眾平常換
    裝瓦斯桶，均係利用店家休息時間換裝，因其有商家提供之
    瓦斯桶上鐵鍊鎖匙之鑰匙，得以打開鑰匙換裝瓦斯桶，嗣因
    其將瓦斯行盤讓予他人，而請許佩眾駕車載其至如附表(一)所
    示處所搬回瓦斯桶，許佩眾並未下手竊取，亦不知其持小鐵
    剪至上揭處所，係為竊盜他人所有之瓦斯桶，本案係由其持
    小鐵剪先下車，將瓦斯桶上鐵鍊之鎖頭剪斷後，搬運至車旁
    處，許佩眾才下車協助將瓦斯桶搬運上車，離開現場，案發
    當天其並未載運滿裝瓦斯桶前往上揭商家處換裝瓦斯桶（參
    見本院94年7 月20日審判筆錄第9 頁至第12頁）云云。經查
    ，一般商店每日營業使用瓦斯量不一，衡諸常情商家應非與
    瓦斯行約定固定日期換裝瓦斯桶，且商店多於瓦斯即將用罄
    之際，始通知瓦斯行前來換裝，以避免如瓦斯桶內尚有剩餘
    瓦斯，竟因瓦斯行自行換裝新瓦斯桶，造成無法利用剩餘瓦
    斯之損失。是證人辛○○上揭所述，其於固定時間，不知店
    家之瓦斯桶內瓦斯是否用盡，即前往換裝瓦斯桶，與常情不
    符，不足採信；又證人辛○○如需換裝瓦斯桶，理應於商店
    營業時間前往換裝，方能由商店確認是否已更換瓦斯桶及結
    算費用，其逕自於夜間非商店營業時間前往搬運瓦斯桶，亦
    與事理有違；另一般商家向瓦斯行訂購瓦斯桶時，尚另付有
    瓦斯桶押金等情，亦為被告許佩眾於本院審理中自承（參見
    本院94年7 月20日審判筆錄第21頁），如證人辛○○欲結束
    原有瓦斯行營業，而收回瓦斯桶等情屬實，依約仍須退還押
    金予店家，且商家既將瓦斯桶上鎖，即為圖避免遭他人行竊
    ，縱證人辛○○忘記攜帶鑰匙，當亦不能持小鐵剪剪斷瓦斯
    桶上之鐵鍊鎖鍊而換裝瓦斯桶，否則商家於瓦斯桶所設置防
    竊設備即為喪失防盜功能。被告許佩眾既於證人辛○○經營
    瓦斯行服務3 個月已有相當時間，且從事運送瓦斯桶工作，
    對於上情理應知悉甚詳，竟於證人辛○○未退還押金予商家
    ，逕行於非營業時間破壞瓦斯桶鐵鍊上鎖頭，搬運瓦斯桶，
    毫不質疑，已與常情有違。爰審酌證人即共同被告辛○○係
    被告許佩眾之前妹夫，且為朋友關係等情，亦經證人辛○○
    於本院審理中證述屬實，亦為被告許佩眾所不否認，足認其
    等關係相當密切，是證人即共同被告辛○○上揭所為之不合
    事理常情之證述，應係恐被告許佩眾因上揭竊盜犯行而為法
    院判刑，遂故為虛偽不實之證述，證人辛○○上揭證言顯與
    事實不符，可信度不高。
  (三)綜上所述，被告壬○○、辛○○係共同基於意圖為自己不法
    所有之概括犯意聯絡，先由被告辛○○承租自用小貨車後，
    經被告辛○○指示被告許佩眾駕駛車輛載被告辛○○，由被
    告辛○○持客觀上可為兇器之小鐵剪1 支或徒手連續於如附
    表(一)所示之時間、地點竊盜應可認定。被告壬○○、辛○○
    上揭所辯，顯與常情不符，均不足採信，本案事證明確，被
    告壬○○、辛○○上揭犯行，足堪認定。
三、經查：
  (一)按刑法第321 條第1 項第3 款之攜帶兇器竊盜罪，係以行為
    人攜帶兇器竊盜為其加重條件，此所謂兇器，其種類並無限
    制，凡客觀上足對人之生命、身體、安全構成威脅，具有危
    險性之兇器均屬之，且祇須行竊時攜帶此種具有危險性之兇
    器為已足，並不以攜帶之初有行兇之意圖為必要。螺絲起子
    為足以殺傷人生命、身體之器械，顯為具有危險性之兇器（
    最高法院79年臺上字第5253號判例要旨參照）。而扣案之小
    鐵剪1 支，長度約32公分，為鐵製，重量沈重，一端為把手
    ，一端呈扁平狀可以剪斷鐵製品等情，業經本院勘驗屬實，
    此有本院94年7 月20日勘驗筆錄（參見本院94年7 月20 日
    審判筆錄第20頁）及扣案物品照片9 張（參見本院卷宗）在
    卷可查。被告壬○○、辛○○持上揭扣案之小鐵剪1 支行竊
    ，無論被告壬○○、辛○○主觀上是否旨在行兇抑僅便利行
    竊，然在客觀上顯具有行兇之危險性依前揭說明，自屬兇器
    之一種。是被告辛○○於本院審理中辯稱：其持小鐵剪竊盜
    ，並無傷害人之意思云云，不足採信，其等攜帶之並犯竊盜
    罪，應成立刑法第321 條第1 項第3 款之罪。
  (二)又刑法上竊盜罪既遂未遂區分之標準，係採權力支配說，即
    行為人將竊盜之客體，移入一己實力支配之下者為既遂，若
    著手於竊盜，而尚未脫離他人之持有，或未移入一己實力支
    配之下者，則為未遂。又究係預備竊盜或竊盜未遂，則專以
    行為人是否已著手於竊盜行為之實施為斷，如未著手於竊盜
    行為之實施，依現行刑法並不處罰預備竊盜（最高法院84年
    度臺上字第2256號判決要旨參照）。被告壬○○、辛○○就
    如附表(一)所示部分，均已將竊盜之客體移入一己實力支配之
    下，均應屬竊盜既遂。
  (三)核被告壬○○、辛○○就附表(一)部分所為之竊盜行為，分別
    係犯刑法第320 條第1 項普通竊盜既遂罪、刑法第321 條第
    1 項第3 款之加重竊盜既遂罪。被告壬○○、辛○○間，就
    上揭犯行，有犯意聯絡及行為分擔，為共同正犯。被告壬○○、辛○○先、後於如附表(一)部分所示之時、地所犯普通竊
    盜、攜帶兇器加重竊盜罪之既遂犯行，時間緊接，所犯又係
    基本構成要件相同之罪名，顯係基於概括犯意為之，應依刑
    法第56條連續犯之規定，論以刑法第321 條第1 項第3 款之
    攜帶兇器加重竊盜既遂罪，並加重其刑。
  (四)公訴人雖認被告壬○○、辛○○所為係犯刑法第321 條第1
    項第2 款之加重竊盜罪嫌，然按刑法第321 條第1 項第2 款
    所謂「其他安全設備」，係指具有隔絕防閑作用，並固定於
    土地上之建築物或工作物之安全設備而言（最高法院85年度
    臺非字第313 號裁判要旨參照），亦即與門扇牆垣相類似之
    防盜設備，始足當之。是瓦斯桶鎖為屬動產之一種，雖具有
    防閑功能，惟其與上揭竊盜罪之加重條件所指之「安全設備
    」含義尚屬有間，若將瓦斯桶鎖毀壞竊取瓦斯桶，除該毀壞
    該瓦斯桶鎖之行為另涉犯他項罪名外，殊難遽以毀壞其他安
    全設備之加重竊盜罪名相繩，是公訴人上揭意旨，尚有未洽
    ，惟其基本社會事實同一，本院自應予審理，爰依刑事訴訟
    法第300 條之規定，變更起訴之法條。
  (五)又被告壬○○曾於85年間，因違反肅清煙毒條例、麻醉藥品
    管理條例案件，經本院於85年8 月9 日以85年度訴字第1788
    號刑事判決分別判處有期徒刑3 年1 月、3 月，應執行有期
    徒刑3 年3 月確定；於85年11月26日以85年度易字第6091號
    刑事判決有期徒刑4 月確定，經接續執行，於87年8 月11日
    縮短刑期假釋出監並付保護管束，復於假釋保護管束期間，
    於88年間因施用毒品案件，經撤銷假釋，應執行殘刑有期徒
    刑1 年10月12日，而於90年12月24日縮短刑期執行完畢等情
    ，此有臺灣高等法院被告全國前案紀錄表、本院被告院內索
    引卡紀錄表、臺灣高雄地方法院檢察署刑案資料查註紀錄表
    各1 份附卷可憑，其於受有期徒刑之執行完畢後5 年以內，
    再犯本件有期徒刑以上之罪，係屬累犯，應依刑法第47條規
    定加重其刑，並與前開連續加重竊盜犯行加重部分遞加之。
    爰審酌被告辛○○、壬○○均正值壯年，不思以合法正當途
    徑賺取所得，被告辛○○竟主動提議以竊盜方式貪慾圖利，
    其惡性較諸被告許佩眾為重大，並分別造成各被害人財產損
    害，亦尚未與各被害人達成民事和解，被告壬○○犯後猶矢
    口否認犯行，被告辛○○僅坦承部分犯行，所為理應從重量
    刑，然本院參酌被告壬○○、辛○○持客觀上具危險性而足
    為凶器之上揭扣案物品而竊盜之手段，尚未造成被害人傷亡
    ，等其他一切情狀，各量處如主文所示之刑。
  (六)又刑罰法令關於沒收之規定，有採職權沒收主義與義務沒收
    主義。職權沒收，指法院就屬於被告所有，並供犯罪所用或
    因犯罪所得之物，仍得本於職權為斟酌沒收與否之宣告，例
    如刑法第38條第1 項第2 款、第3 款、第3 項前段等屬之。
    義務沒收，又可分為絕對義務沒收與相對義務沒收二者。前
    者指凡法條規定「不問屬於犯人與否，沒收之」者屬之，法
    院就此等之物，無審酌餘地，除已證明滅失者外，不問屬於
    犯人與否或有無查扣，均應沒收之；後者指凡供犯罪所用或
    因犯罪所得之物，均應予以沒收，但仍以屬於被告或共犯所
    有者為限（最高法院93年度臺上字第2751號判決要旨參照）
    ；另按刑法第38條第3 項係規定「犯人」所有供犯罪所用之
    物，得宣告沒收，並非規定屬「被告」所有之物，始得宣告
    沒收，而共同正犯於意思聯絡範圍內，組成一共犯團體，團
    體中之任何成員均為「犯人」，供犯罪所用之物，只要屬於
    「犯人」所有，均得宣告沒收，不以必屬於本件被告所有者
    為限（最高法院92年度臺上字第787 號判決要旨參照）；又
    沒收為從刑之一種，依主從不可分之原則，應附隨緊接於主
    刑之下而同時宣告；又共同正犯因相互間利用他人之行為，
    以遂行其犯意之實現，本於責任共同之原則，有關沒收部分
    ，對於共犯間供犯罪所用之物，自均應為沒收之諭知（最高
    法院91年度臺上字第5583號判決要旨參照）。經查：扣案之
    小鐵剪1 支係供被告壬○○、辛○○於如附表(一)所載竊盜犯
    行部分所用之物，已如前述，且係共同正犯辛○○所有，業
    據被告辛○○於本院審理中陳述明確（參見本院94年7 月20
    日審判筆錄第11頁），依前揭說明，爰依刑法第38條第1 項
    第2 款之規定併予宣告沒收。至扣案之大鐵剪1 支，業據被
    告辛○○於本院審理中辯稱，並未持之行竊等語屬實，且公
    訴人亦未提出其他證據以實其說，況本院亦查無其他積極證
    據證明，被告辛○○、許佩眾確實有持大鐵剪1 支行竊，是
    該大鐵剪既非供被告辛○○、許佩眾犯本案竊盜罪所用之物
    ，爰不予以宣告沒收，附此說明。
四、公訴意旨另以：被告壬○○、辛○○於如附表(二)所示之時、
    地竊取如附表(二)所示他人所有之物，因認被告壬○○、辛○○此部分所為，亦涉犯刑法第320 條第1 項之普通竊盜罪嫌
    、第321 條第1 項第2 款之加重竊盜罪嫌等語。經查：
  (一)按犯罪事實應依證據認定之，無證據不得認定犯罪事實，刑
    事訴訟法第154 條第2 項定有明文。又認定犯罪事實，所憑
    之證據，雖不以直接證據為限，間接證據亦包括在內，然無
    論直接或間接證據，其為訴訟上之證明，須於通常一般之人
    均不致於有所懷疑，而得確信其為真實之程度者，始得據之
    為有罪之認定，倘其證明尚未達到此一程度，而有合理性懷
    疑之存在時，即無從為有罪之認定，根據「罪證有疑，利於
    被告」之證據法則，即不得遽為不利於被告之認定（最高法
    院76年臺上字第4986號判例意旨參照）。
  (二)本件公訴人認為被告壬○○、辛○○，涉犯如附表(二)部分竊
    盜犯行，係以被告壬○○、辛○○於警詢、偵訊中之自白及
    證人寅○○、丙○○、丁○○、丑○○、乙○○、未○○、
    甲○○、戌○○○、子○○於警詢中之證詞、扣押筆錄、扣
    押物品目錄表、贓物認領保管收據及查獲照片等物，為其論
    罪之主要依據；訊據被告壬○○、辛○○於本院審理中，均
    堅詞否認有為如附表(二)所示竊取瓦斯桶之事實，被告辛○○
    並辯稱：其向一般商店換裝新瓦斯桶而收回舊瓦斯桶時，僅
    辨識該瓦斯桶有無過期，如無過期，其於換裝收回後，則將
    瓦斯桶上面別家瓦斯行電話以油漆塗去，改噴自己瓦斯行電
    話，此係瓦斯行之營業習慣，不能僅憑瓦斯桶有他人瓦斯行
    之電話即認定係其所竊盜等語。
  (三)經查：
    (1)證人寅○○、丙○○、丁○○、陳海衫、乙○○、未○○
      、甲○○、戌○○○、子○○分別於警詢中僅證述：其認
      領之瓦斯桶上面有其店名及電話，其發現失竊時並未報案
      （參見警卷）等語，是以上揭證人並未親眼目睹被告壬○○、辛○○有竊取瓦斯桶之行為，而係於被告壬○○、辛○○收放瓦斯桶處所查獲之瓦斯桶上面有瓦斯行之店名及
      電話，故判斷被告壬○○、辛○○有竊取瓦斯桶之行為，
      是上揭證人前揭所述當無法直接證明被告壬○○、辛○○
      有於附表(二)之時、地竊取瓦斯桶之行為。自不能僅憑被告
      壬○○、辛○○於警詢、偵訊之自白，作為認定其等有竊
      取附表(二)所示之瓦斯桶之唯一依據。
    (2)況被告辛○○上揭辯稱，其向一般商店換裝收回瓦斯桶時
      ，僅辨識該瓦斯桶有無過期，如無過期，其換裝收回後，
      則將瓦斯桶上面別家瓦斯行電話以油漆塗去，改噴自己瓦
      斯行電話，亦與現今社會瓦斯行之交易習慣相符
    (3)至扣押筆錄、扣押物品目錄表、贓物認領保管收據及查獲
      照片等物，亦僅得認定證人寅○○、丙○○、丁○○、丑
      ○○、乙○○、未○○、甲○○、戌○○○、子○○分別
      有領回如附表(二)所示瓦斯桶之事實，均不足證明該瓦斯桶
      即係被告壬○○、辛○○下手竊取。是被告壬○○、辛○○辯稱，無於附表(二)所示部分為竊盜行為等語，尚非無據
      。
  (四)從而，公訴人所舉證據既不能使本院形成被告壬○○、辛○○竊取附表(二)之瓦斯桶之有罪確信。此外，本院復查無其他
    積極證據，足資認定被告壬○○、辛○○有為如附表(二)所示
    之竊盜行為，既不能證明其等犯罪，然因公訴人認此部分與
    其他起訴並經本院論罪科刑部分有連續犯之裁判上一罪關係
    ，爰不另為無罪判決之諭知。
據上論斷，應依刑事訴訟法第299 條第1 項前段、第300 條，刑
法第28條、第56條、第321 條第1 項第3 款、第47條、第38條第
1項第2款，判決如主文。
本案經檢察官庚○○到庭執行職務。
中　　華　　民　　國　　94　　年　　7 　　月　　29　　日
                  鳳山刑事第3庭審判長法官  張桂美
                               法    　官  莊珮君
                               法      官  唐中興
以上正本證明與原本無異。
如不服本判決，應於判決送達後10日內，向本院提出上訴狀。
                               書  記  官  顏宗貝
中　　華　　民　　國　　94　　年　　7 　　月　　29　　日
附錄本案判決論罪科刑法條全文：
中華民國刑法第321條：
犯竊盜罪而有左列情形之一者，處6月以上5年以下有期徒刑：
一、於夜間侵入住宅或有人居住之建築物、船艦或隱匿其內而犯
    之者。
二、毀越門扇、牆垣或其他安全設備而犯之者。
三、攜帶兇器而犯之者。
四、結夥3人以上而犯之者。
五、乘火災、水災或其他災害之際而犯之者。
六、在車站或埠頭而犯之者。
前項之未遂犯罰之。
【附表(一)】：犯罪時間自93年1 月25日晚上11時許起至93年1 月
    26 日 凌晨3 時許止。
┌──┬──────────────┬─────┬──┐
│編號│  發現失竊時間/ 失竊地點　　│被害人　　│數量│
├──┼──────────────┼─────┼──┤
│ 1  │93年1月25日凌晨3時許　　　　│午○○　　│5　 │
│　  │高雄市○○區○○路之天龍小吃│　　　　　│　　│
│　　│部　　　　　　　　　　　　　│　　　　　│　　│
├──┼──────────────┼─────┼──┤
│ 2　│93年1月26日凌晨1時許　　　　│戊○○　　│10　│
│　　│高雄事前鎮區○○街之華新牛排│　　　　　│　　│
│　　│館　　　　　　　　　　　　　│　　　　　│　　│
├──┼──────────────┼─────┼──┤
│ 3　│93年1月26日　　　　　　　　 │申○○○　│3　 │
│　　│高雄市○○區○○街292號　　 │　　　　　│　　│
├──┼──────────────┼─────┼──┤
│ 4　│93年1月26日凌晨2時30分　　　│巳○○　　│10　│
│　　│高雄市○鎮區○○路183號　　 │　　　　　│　　│
├──┼──────────────┼─────┼──┤
│ 5　│93年1月26日凌晨3時許　　　　│己○○　　│2　 │
│　　│高雄市三民區○○○路之立登洗│　　　　　│　　│
│　　│衣店　　　　　　　　　　　　│　　　　　│　　│
├──┼──────────────┼─────┼──┤
│ 6　│93年1月26日凌晨4時45分　　　│卯○○　　│8　 │
│　　│高雄市○鎮區○○路181號　　 │　　　　　│　　│
├──┼──────────────┼─────┼──┤
│ 7　│93年1 月26日凌晨5 時許　　　│酉○○　　│7　 │
│　　│高雄市○○區○○路253 號　  │　　　　　│　　│
├──┼──────────────┼─────┼──┤
│ 8　│93年1 月26日凌晨5 時30分　　│辰○○　　│9　 │
│　　│高雄市○鎮區○○街52號　　  │　　　　　│　　│
├──┼──────────────┼─────┼──┤
│ 9　│93年1月26日上午11時許　　　 │癸○○　　│2　 │
│　　│高雄市前鎮區加工區內之一評茶│　　　　　│　　│
│　　│坊　　　　　　　　　　　　　│　　　　　│　　│
└──┴──────────────┴─────┴──┘
【附表(二)】
┌──┬──────────────┬─────┬──┐
│編號│時間/地點　　　　　　　　　 │被害人　　│數量│
├──┼──────────────┼─────┼──┤
│ 1　│92年12月30日上午8時許　　　 │寅○○　　│1　 │
│　　│高雄縣鳳山市○○路178號　　 │　　　　　│　　│
├──┼──────────────┼─────┼──┤
│ 2　│93年1月19日凌晨3 時許　　　 │丙○○　　│1　 │
│　　│高雄市○○區○○街117之3號　│　　　　　│　　│
├──┼──────────────┼─────┼──┤
│ 3　│93年1月20日凌晨3時許　　　　│丁○○　　│1　 │
│　　│高雄市苓雅區○○○路289號　 │　　　　　│　　│
├──┼──────────────┼─────┼──┤
│ 4　│93年1月24日凌晨3時許　　　　│丑○○　　│1　 │
│　　│高雄縣鳳山市○○街3號　　　 │　　　　　│　　│
├──┼──────────────┼─────┼──┤
│ 5　│93年1月24日中午12時許　　　 │乙○○　　│2　 │
│　　│高雄縣鳳山市○○街16巷1號　 │　　　　　│　　│
├──┼──────────────┼─────┼──┤
│ 6　│93年1月25日凌晨3時30分　　　│未○○　　│1　 │
│　　│高雄縣大寮鄉○○○路178號　 │　　　　　│　　│
├──┼──────────────┼─────┼──┤
│ 7　│93年1月25日晚上10時許　　　 │甲○○　　│6　 │
│　　│高雄市苓雅區○○○路156號　 │　　　　　│　　│
├──┼──────────────┼─────┼──┤
│ 8　│93年1月26日凌晨4時30分　　　│戌○○○　│6　 │
│　　│高雄縣鳳山市○○○路592號　 │　　　　　│　　│
├──┼──────────────┼─────┼──┤
│ 9　│93年1月26日上午8時許　　　　│子○○　　│1　 │
│　　│高雄縣鳳山市○○○路677 巷34│　　　　　│　　│
│　　│號　　　　　　　　　　　　　│　　　　　│　　│
└──┴──────────────┴─────┴──┘
